# 丧失控制权情况下处置子公司投资的处理，合并报表的处理？

提问人：Danmy 时间：2016-11-07 09:10:39
注会书上：“在合并报表中，对于剩余的股权，应当按照其在丧失控制权日的公允价值进行重新计量” 问题：既然丧失了控制权，就不再合并报表了，为什么还要在合并报表层面进行会计处理？一致没想明白，请各位老师指导下。

回答人：chenyiwei
这种情况是指母公司除了该被处置子公司以外还有其他子公司，因而在处置了该子公司后还需要继续编制合并报表的情况，此时在合并报表层面的会计处理原则。